<!DOCTYPE html PUBLIC "-//W3C//DTD XHTML 1.0 Transitional//EN" "http://www.w3.org/TR/xhtml1/DTD/xhtml1-transitional.dtd">
<html xmlns="http://www.w3.org/1999/xhtml">
<head>
	<meta http-equiv="Content-Type" content="text/html; charset=iso-8859-1" />
	<title>Ymmärrä suomea</title>
	<style type="text/css" media="all">@import "css/styles.css";</style>
	<script type="text/javascript" src="swfobject.js"></script>
</head>
<body class="font-medium">
	<div id="main-wrapper">
		<div id="topbar"></div>
		<div id="main-menu">
			<table cellspacing="0" cellpadding="0" border="0" class="add-links"><tr>
				<td class="item"><img class="raquo" src="i/raquo.gif" alt="" height="7" width="4" /><a href="/ymmarra/index.php?moduli=sanakirja">Sanakirja</a></td>
				<td class="item"><img class="raquo" src="i/raquo.gif" alt="" height="7" width="4" /><a href="/ymmarra/index.php?moduli=verbit">Verbiluettelo</a></td>
				<td class="item"><img class="raquo" src="i/raquo.gif" alt="" height="7" width="4" /><a href="/ymmarra/index.php?moduli=kielioppi">Kielioppi</a></td>
			</tr></table>
			<table cellspacing="0" cellpadding="0" border="0"><tr>
				<td class="item"><img class="raquo" src="i/raquo.gif" alt="" height="7" width="4" /><a href="/ymmarra/index.php">Etusivu</a></td>
				<td class="item"><img class="raquo" src="i/raquo.gif" alt="" height="7" width="4" /><a href="/ymmarra/index.php?moduli=tekstit">Lukutekstit</a></td>
			</tr></table>
		</div>
		<div id="content">
			<table cellspacing="0" cellpadding="0" border="0" id="content-wrapper"><tr>
				<td>
					<div id="left-menu">
												<div class="header-verb"><span>Verbit</span></div>
						<div class="menu">
								<div class="init"><a href="/ymmarra/index.php?moduli=verbit&kirjain=a">A</a></div>
								<div class="init"><a href="/ymmarra/index.php?moduli=verbit&kirjain=e">E</a></div>
								<div class="init"><a href="/ymmarra/index.php?moduli=verbit&kirjain=h">H</a></div>
								<div class="init"><a href="/ymmarra/index.php?moduli=verbit&kirjain=i">I</a></div>
								<div class="init"><a href="/ymmarra/index.php?moduli=verbit&kirjain=j">J</a></div>
								<div class="init"><a href="/ymmarra/index.php?moduli=verbit&kirjain=k">K</a></div>
								<div class="init"><a href="/ymmarra/index.php?moduli=verbit&kirjain=l">L</a></div>
								<div class="init"><a href="/ymmarra/index.php?moduli=verbit&kirjain=m">M</a></div>
								<div class="init"><a href="/ymmarra/index.php?moduli=verbit&kirjain=n">N</a></div>
								<div class="init"><a href="/ymmarra/index.php?moduli=verbit&kirjain=o">O</a></div>
								<div class="init"><a href="/ymmarra/index.php?moduli=verbit&kirjain=p">P</a></div>
								<div class="init"><a href="/ymmarra/index.php?moduli=verbit&kirjain=r">R</a></div>
								<div class="init"><a href="/ymmarra/index.php?moduli=verbit&kirjain=s">S</a></div>
								<div class="init"><a href="/ymmarra/index.php?moduli=verbit&kirjain=t">T</a></div>
								<div class="init"><a href="/ymmarra/index.php?moduli=verbit&kirjain=u">U</a></div>
								<div class="init"><a href="/ymmarra/index.php?moduli=verbit&kirjain=v">V</a></div>
								<div class="init"><a href="/ymmarra/index.php?moduli=verbit&kirjain=y">Y</a></div>
								<div class="init"><a href="/ymmarra/index.php?moduli=verbit&kirjain=Ä">Ä</a></div>
						</div>					</div>
				</td>
				<td>
					<div id="main-content">
						<div id="path">
							<a href=".">Etusivu</a> &gt; <a href="/ymmarra/index.php?moduli=verbit&kirjain=M">M</a>						</div>
													<h1>MAHTUA</h1>
						<table cellspacing="0" cellpadding="0" border="0">
							<tr>
								<td colspan="2" style="padding-bottom:10px;"><strong>Aktiivin indikatiivi</strong></td>
							</tr>
							<tr>
								<td><pre>PREESENS                   
minä      mahdun           
sinä      mahdut           
hän       mahtuu           
me        mahdumme         
te        mahdutte         
he        mahtuvat         

PASSIIVI
          mahdutaan        

IMPERFEKTI                 
         mahduin           
         mahduit           
         mahtui            
         mahduimme         
         mahduitte         
         mahtuivat         

PASSIIVI
         mahduttiin        

PERFEKTI
olen     mahtunut          
olet     mahtunut          
on       mahtunut          
olemme   mahtuneet         
olette   mahtuneet         
ovat     mahtuneet         

PASSIIVI
on       mahduttu          

PLUSKVAMPERFEKTI

olin     mahtunut          
olit     mahtunut          
oli      mahtunut          
olimme   mahtuneet         
olitte   mahtuneet         
olivat   mahtuneet         

PASSIIVI
oli      mahduttu          
</pre></td>
								<td>&nbsp;&nbsp;&nbsp;</td>
								<td><pre>     KIELTOMUOTO
     en        mahdu
     et        mahdu
     ei        mahdu
     emme      mahdu
     ette      mahdu
     eivät     mahdu


     ei        mahduta

   
     en        mahtunut
     et        mahtunut
     ei        mahtunut
     emme      mahtuneet
     ette      mahtuneet
     eivät     mahtuneet


     ei        mahduttu


     en      ole mahtunut
     et      ole mahtunut
     ei      ole mahtunut
     emme    ole mahtuneet
     ette    ole mahtuneet
     eivät   ole mahtuneet


     ei      ole mahduttu



     en    ollut  mahtunut
     et    ollut  mahtunut
     ei    ollut  mahtunut
     emme  olleet mahtuneet
     ette  olleet mahtuneet
     eivät olleet mahtuneet


     ei    ollut  mahduttu
</pre></td>
							</tr>
						</table>
						<table cellspacing="0" cellpadding="0" border="0">
							<tr>
								<td colspan="2" style="padding-bottom:10px;"><strong>Aktiivin konditionaali</strong></td>
							</tr>
							<tr>
								<td><pre>PREESENS
minä     mahtuisin         
sinä     mahtuisit         
hän      mahtuisi          
me       mahtuisimme       
te       mahtuisitte       
he       mahtuisivat       

PASSIIVI
         mahduttaisiin     

PERFEKTI
olisin   mahtunut          
olisit   mahtunut          
olisi    mahtunut          
olisimme mahtuneet         
olisitte mahtuneet         
olisivat mahtuneet         

PASSIIVI
olisi    mahduttu          
</pre></td>
								<td>&nbsp;&nbsp;&nbsp;</td>
								<td><pre> 
     en          mahtuisi
     et          mahtuisi
     ei          mahtuisi
     emme        mahtuisi
     ette        mahtuisi
     eivät       mahtuisi


     ei          mahduttaisi


     en olisi    mahtunut
     et olisi    mahtunut
     ei olisi    mahtunut
     emme olisi  mahtuneet
     ette olisi  mahtuneet
     eivät olisi mahtuneet 


     ei olisi    mahduttu
</pre></td>
							</tr>
						</table>
						<table cellspacing="0" cellpadding="0" border="0">
							<tr>
								<td colspan="2" style="padding-bottom:10px;"><strong>Aktiivin potentiaali</strong></td>
							</tr>
							<tr>
								<td><pre>PREESENS
minä     mahtunen          
sinä     mahtunet          
hän      mahtunee          
me       mahtunemme        
te       mahtunette        
he       mahtunevat        

PASSIIVI
         mahduttaneen      

PERFEKTI
lienen   mahtunut          
lienet   mahtunut          
lienee   mahtunut          
lienemme mahtuneet         
lienette mahtuneet         
lienevät mahtuneet         

PASSIIVI
lienee   mahduttu          
</pre></td>
								<td>&nbsp;&nbsp;&nbsp;</td>
								<td><pre> 
     en          mahtune
     et          mahtune
     ei          mahtune
     emme        mahtune
     ette        mahtune
     eivät       mahtune


     ei          mahduttane


     en    liene mahtunut
     et    liene mahtunut
     ei    liene mahtunut
     emme  liene mahtuneet
     ette  liene mahtuneet
     eivät liene mahtuneet


     ei    liene mahduttu
</pre></td>
							</tr>
						</table>
						<table cellspacing="0" cellpadding="0" border="0">
							<tr>
								<td colspan="2" style="padding-bottom:10px;"><strong>Aktiivin imperatiivi</strong></td>
							</tr>
							<tr>
								<td><pre>PREESENS

(sinä)   mahdu             
(hän)    mahtukoon         
(me)     mahtukaamme       
(te)     mahtukaa          
(he)     mahtukoot         

PASSIIVI
         mahduttakoon      

PERFEKTI

ole      mahtunut          
olkoon   mahtunut          
olkaamme mahtuneet         
olkaa    mahtuneet         
olkoot   mahtuneet         

PASSIIVI

olkoon   mahduttu          
</pre></td>
								<td>&nbsp;&nbsp;&nbsp;</td>
								<td><pre> 

     älä         mahdu 
     älköön      mahtuko
     älkäämme    mahtuko
     älkää       mahtuko
     älkööt      mahtuko


     älköön      mahduttako



     älä ole       mahtunut
     älköön olko   mahtunut
     älkäämme olko mahtuneet
     älkää olko    mahtuneet
     älkööt olko   mahtuneet



     älköön olko   mahduttu
</pre></td>
							</tr>
						</table>
						<table cellspacing="0" cellpadding="0" border="0">
							<tr>
								<td colspan="2" style="padding-bottom:10px;"><strong>Verbin nominaalimuodot</strong></td>
							</tr>
							<tr>
								<td><pre>I INFINITIIVI              

Lyhyempi muoto:            
         mahtua            

Pitempi muoto:             
         mahtuakseni       
         mahtuaksesi
         mahtuakseen
         mahtuaksemme
         mahtuaksenne
         mahtuakseen

III  INFINITIIVI           

inessiivi    mahtumassa    
elatiivi     mahtumasta    
illatiivi    mahtumaan     
adessiivi    mahtumalla
abessiivi    mahtumatta    
instruktiivi mahtuman      
                           
Passiivi
instruktiivi mahduttaman   
                           
                           
</pre></td>
								<td>&nbsp;&nbsp;&nbsp;</td>
								<td><pre>     II INFINITIIVI

     inessiivi    mahtuessa
     instruktiivi mahtuen

     Passiivi
     inessiivi    mahduttaessa






     IV INFINITIIVI

     nominatiivi  mahtuminen
     partitiivi   mahtumista
    

     I PARTISIIPPI
     aktiivi      mahtuva
     passiivi     mahduttava

     II PARTISIIPPI
     aktiivi      mahtunut
     passiivi     mahduttu
</pre></td>
							</tr>
						</table>

					</div>
				</td>
			</tr></table>		</div>
		<div id="footer"><a href="http://www.oph.fi/"><img src="i/oph_logo_ymmarrasuomea.gif" width="157" height="35" alt="OPH" /></a></div>
	</div>
</body>
</html>
